# 供应商给予的现金折扣如何进行账务处理

提问人：wshyjl 时间：2022-06-16 11:26:15
公司A在采购原材料中，与供应商约定的账期为 1 年，同时约定如果公司 6 个月以内付款的话，可以享受5%的现金折扣，不需要供应商开红字发票。
问题：假设公司A在 6 个月以内完成款项支付，所享受的5%的现金折扣，从A的较多分析，应该冲减存货采购成本，还是冲减财务费用。请各位大神基于指导，谢谢！

回答人：chenyiwei
目前在新收入准则下，通常认为站在销售方角度，现金折扣属于可变对价，最终冲减收入。与之相对称，采购方应将现金折扣作为对采购成本的调整处理。
另外要注意：上述处理的前提是：该项现金折扣是在采购合同中即已约定的。如果原先采购合同中未作约定，而是在后续货款结算过程中卖方为了加快回款而给予买方现金折扣，则应作为债务重组处理，不能调整采购成本。